【裁判字號】    94,簡上,720
【裁判日期】    950302
【裁判案由】    傷害
【裁判全文】
臺灣板橋地方法院刑事判決             94年度簡上字第720號
公  訴  人  臺灣板橋地方法院檢察署檢察官
上  訴  人
即  被  告  甲○○
上列上訴人即被告因傷害案件，不服本院九十四年度簡字第四一
八七號中華民國九十四年十一月九日第一審判決（原聲請簡易判
決處刑案號：九十四年度偵字第一０四八一），提起上訴，本院
管轄第二審之合議庭判決如下：
    主    文
原判決撤銷。
甲○○傷害人之身體，處有期徒刑肆月，如易科罰金，以參佰元
折算壹日。
    犯罪事實
一、甲○○有偽造文書之前科，其與乙○○（原名陳秀音）原係
    夫妻關係，後於民國八十年九月十七日離婚，二人間具有家
    庭暴力防治法第三條第一款所定之家庭成員關係。二人離婚
    後即因財務等問題迭生糾紛，積怨多年，嗣甲○○於九十三
    年十一月五日下午二時許，在臺北縣中和市○○街二九八巷
    口旁，見乙○○與友人之子張修瑋共乘機車出門時，竟基於
    傷害之犯意，持隨身攜帶鑰匙圈上指甲刀所附之銼刀，朝乙
    ○○之腹部猛刺數下，乙○○見狀雖以安全帽格檔，但仍遭
    刺中，因而受有左上腹部二公分寬穿刺傷、右下腹部二公分
    寬穿刺傷、腹部正中四公分深穿刺傷，合併小腹穿刺傷等傷
    害。
二、案經乙○○訴請臺灣板橋地方法院檢察署檢察官聲請以簡易
    判決處刑。
    理    由
一、按被告以外之人於審判外之言詞或書面陳述，除法律有規定
    者外，不得作為證據。又被告以外之人於偵查中向檢察官所
    為之陳述，除顯有不可信之情況者外，得為證據。又被告以
    外之人於審判外之陳述，經當事人於審判程序同意作為證據
    ，法院審酌該言詞陳述或書面陳述作成時之情況，認為適當
    者，亦得為證據。當事人、代理人或辯護人於法院調查證據
    時，知有第一百五十九條第一項不得為證據之情形，而未於
    言詞辯論終結前聲明異議者，視為有前項之同意，刑事訴訟
    法第一百五十九第一項、第一百五十九條之一第二項及第一
    百五十九條之五分別定有明文。查告訴人乙○○於警詢及偵
    查中均係就其親身經歷之事實而為陳述，其於偵查中並經檢
    察官告知具結之義務及偽證之處罰後具結作證，均核與違法
    取證或證明力顯然過低之情事，且上訴人即被告甲○○於收
    受原審判決時即已知悉原審法院業援引告訴人於警詢時及偵
    查中之陳述作為判決基礎，迄未於本案言詞辯論終結前就證
    據能力一節聲明異議，本院因認告訴人於警詢及偵查中之陳
    述，並無不適當或顯不可信之情形，自均得為證據，合先敘
    明。
二、上揭犯罪事實，業據被告迭於警詢、偵查中及原審暨本院訊
    問時自白不諱（見臺灣板橋地方法院檢察署九十四年度他字
    第二一九九號偵查卷第九頁、第三十頁、原審卷宗第二十四
    頁及本院九十五年一月二十三日準備程序筆錄），並經告訴
    人於警詢及偵查中指訴明確（見同上偵查卷第十一頁至第十
    二頁及第二十九頁至第三十頁），復有國立臺灣大學醫學院
    附設醫院診斷證明書一紙附卷可資佐證（見同上偵查卷第十
    四頁），足認被告自白與事實相符。是本案事證明確，被告
    犯行堪以認定，應予依法論罪科刑。
三、按被告與被害人原係夫妻關係，後於八十年九月十七日離婚
    ，有全戶戶籍資料查詢結果一紙在卷足憑（見原審卷宗第六
    頁至第七頁），二人間具有家庭暴力防治法第三條第一款所
    定之家庭成員關係，是核被告所為，係犯刑法第二百七十七
    條第一項之普通傷害罪。原審援引前揭法條及刑事訴訟法第
    四百四十九條第二項、第三項（原審判決贅引刑事訴訟法第
    四百五十四條第二項），刑法第四十一條第一項前段，罰金
    罰鍰提高標準條例第一條前段、第二條，並審酌被告有偽造
    文書之前科，素行非佳，其犯罪之動機、目的、手段、告訴
    人所受傷勢不輕、被告犯罪後坦承犯行之態度以及告訴人前
    亦曾毆打被告成傷，二人間實係互相積怨已久，各有不是，
    而被告於原審審理中亦坦承犯行，深具悔意，公訴檢察官對
    於被告求刑有期徒刑六月復表示可以接受之意等一切情狀，
    量處被告有期徒刑六月，如易科罰金，以三百元折算一日，
    固非無見。惟被告業與告訴人達成和解並協議賠償告訴人所
    受損害，告訴人亦於本院審理時當庭表示願意原諒被告，並
    請求從輕發落之意（見本院九十五年二月十六日審判筆錄）
    ，顯見被告實深具悔意，亦盡力彌補過錯，犯後態度頗佳，
    原審漏未審酌及此，量刑稍嫌過重，尚有未恰；被告執此提
    起上訴，為有理由，原審判決應予撤銷改判。爰審酌前述被
    告平日素行、犯罪動機、目的、手段、與告訴人平日關係、
    犯罪後之態度以及告訴人所受損害等一切情狀，量處如主文
    所示之刑，並諭知易科罰金之折算標準，以資懲儆。
四、至被告持以為本案傷害犯行所用之指甲刀一把，並非違禁物
    ，且未扣案，被告亦稱已遺失於現場等語，為免將來執行困
    難，爰不併諭知沒收，附此敘明。
據上論斷，應依刑事訴訟法第四百五十五條之一第三項、第三百
六十九條第一項前段、第三百六十四條、第二百九十九條第一項
前段，刑法第二百七十七條第一項、第四十一條第一項前段，罰
金罰鍰提高標準條例第一條前段、第二條，判決如主文。
本案經檢察官陳鴻濤到庭執行職務。
中    華    民    國    95    年    3     月    2     日
                  刑事第七庭審判長法  官  胡  堅  勤
                                  法  官  崔  玲  琦
                                  法  官  王  瑜  玲
上列正本證明與原本無異。
不得上訴。
中    華    民    國    95    年    3     月    2     日
                                  書記官  黃  頌  棻
附錄本案論罪科刑法條全文：
中華民國刑法第二百七十七條
（普通傷害罪）
傷害人之身體或健康者，處三年以下有期徒刑、拘役或一千元以
下罰金。
犯前項之罪因而致人於死者，處無期徒刑或七年以上有期徒刑；
致重傷者，處三年以上十年以下有期徒刑。


司法院資訊處製作；財團法人民間司法改革基金會備份。
